【裁判字號】    89,訴,295
【裁判日期】    890426
【裁判案由】    毒品危害防制條例
【裁判全文】
臺灣彰化地方法院刑事判決                          八十九年度訴字第二九五號
    公  訴  人  臺灣彰化地方法院檢察署檢察官
    被      告  甲○○
右列被告因施用毒品案件，經檢察官提起公訴 (八十九年度毒偵緝字第八三號、毒偵
字第四一二號、第五七二號)，本院判決如左：
    主  文
甲○○連續施用第一級毒品，處有期徒刑拾壹月，扣案之第一級毒品海洛因壹小包（
淨重零點肆肆公克）沒收銷燬之；又施用第二級毒品，處有期徒刑伍月。應執行有期
徒刑壹年參月，扣案之第一級毒品海洛因壹小包（淨重零點肆肆公克）沒收銷燬之。
    事  實
一、甲○○前曾於民國八十三年、八十四年間因屢犯肅清煙毒條例等案件，經法院分
    別判處有期徒刑三年五月、三年八月確定，經入監執行後，於八十七年九月四日
    獲准假釋並付保護管束，假釋期間應至九十一年九月九日方行屆滿，詎仍不知警
    惕，又於八十八年五月至同年七月間，因施用第一級毒品海洛因、第二級毒品安
    非他命案件，經依本院八十八年度毒聲字第三○二一號裁定送觀察、勒戒後，認
    無繼續施用毒品之傾向，業據臺灣彰化地方法院檢察署檢察官於八十八年八月九
    日以八十八年度偵字第六九八六號、八十八年度毒偵字第一○六號不起訴處分確
    定；嗣復基於概括犯意，自八十八年九月初起，以迄八十九年一月十七日下午十
    五時許止，連續在彰化縣大村鄉○○村○○路四六一巷四號其住處內，以摻入香
    煙吸食方式施用第一級毒品海洛因，約一天施用二次，另於八十九年一月十七日
    晚上十一時四十五分左右，經員警採驗尿液前九十六小時內某時，在彰化縣境內
    不詳地點，非法施用第二級毒品安非他命一次，而先後於八十八年十月廿九日下
    午五時許，經臺灣彰化地方法院檢察署觀護人室執行保護管束時採集尿液送請鑑
    驗結果呈現嗎啡陽性反應；及八十九年一月十七日晚上十時四十五分許，經員警
    於彰林鎮○○鎮○○路二四五號便利商店前臨檢時發現為毒品通緝犯暨在所駕駛
    車牌號碼Ａ６─一二五八自小客車上查獲第一級毒品海洛因一小包（淨重○．四
    四公克、包裝重○．二○公克）而查獲之。甲○○經依臺灣彰化地方法院八十八
    年度毒聲字第五三○八號裁定送臺灣彰化看守所附設勒戒所觀察、勒戒後，認有
    繼續施用毒品之傾向。
二、案經彰化縣警察局員林分局報請暨臺灣彰化地方法院檢察署檢察官自動檢舉偵查
    起訴。
    理  由
一、訊據被告甲○○坦承施用第一級毒品海洛因不諱，惟矢口否認施用第二級毒品安
    非他命，辯稱：伊只吸海洛因，可能跟朋友同一房間時，朋友吸安非他命，因而
    吸到二手的云云。經查，右揭施用第一級毒品海洛因之事實，業據被告迭於警、
    偵訊中坦承不諱，暨施用第二級毒品安非他命之事實，復均有本署觀護人室於執
    行保護管束時採集尿液送請鑑驗結果之﹁濫用藥物尿液檢驗報告﹂、彰化縣衛生
    局八十九年一月二十一日煙檢字第８９０１３６號煙毒尿液檢驗成績書、台灣彰
    化看守所附設勒戒處所報告書檢附尿液檢驗報告表各一份在卷可稽另扣案之白色
    粉末經送法務部調查局鑑定，確為第一級毒品海洛因無訛，有該局八十九年二月
    二日00000000號鑑定通知書附卷可參；又查，以人體吸入安非他命後，
    經新陳代謝結果，約有百分之七十於二十四小時內自尿中排出，約百分之九十於
    九十六小時自尿中排出，最長可能不會超過四天，且尚無因吸入毒品之「二手煙
   」（即被動吸入），而致尿液驗出之案例，目前僅有被動吸入大麻之報告，而該
    項研究認為「一般吸食方示之二手煙（即被動吸入大麻）並不會使免疫抗體方法
    之檢驗呈陽性反應」，此有行政院衛生署藥物食品檢驗局八十一年二月八日（八
    一）藥檢一字第００１一一五六號覆臺灣台北地方法院函及台北榮民總醫院藥物
    諮詢中心八十一年四月六日覆台灣高等法院高雄分院八十一高分刑處字第四四六
    四號函可稽，被告於八十九年一月十七日晚間十一時四十五分採尿送驗結果除呈
    嗎啡陽性反應外，亦呈甲基安非他命陽性反應，有前開彰化縣衛生局煙毒尿液檢
    驗成績書、台灣彰化看守所附設勒戒處所報告書檢附尿液檢驗報告表各一紙在卷
    足稽，被告於八十九年一月十七日晚間十一時四十五分起回溯九十六小時內某時
    ，在不詳處所，至少有非法施用安非他命一次之事實，自可認定。被告前既經台
    灣彰化地方法院八十八年度毒聲字第三○二一號裁定送觀察、勒戒後，認無繼續
    施用毒品之傾向，業據臺灣彰化地方法院檢察署檢察官於八十八年八月九日以八
    十八年度偵字第六九八六號、八十八年度毒偵字第一○六號不起訴處分確定，亦
    有該不起訴處分書、刑案資料查註紀錄表在卷足憑；是被告於五年之內再犯毒品
    危害防制條例第十條之罪，及有繼續施用之傾向，復有彰化看守所八十九年一月
    三十一日彰所戒字第二七○號函送之證明書一份附卷可稽，被告罪行堪以認定。
二、核被告所為，係犯毒品危害防制條例第十條第一項之施用第一級毒品罪、第二項
    之失用第二級毒品罪，其持有第一級海洛因、第二級毒品安非他命之低度行為，
    應為施用第一級、第二級毒品之高度行為所吸收，均不另論罪；其先後施用第一
    級毒品海洛因及第二級毒品安非他命之行為時間密接、犯罪構成要件相同，顯係
    基於概括犯意為之，均應依連續犯規定論以一罪，並加重其刑；再其所犯上開二
    罪間，方法各別，行為互異，應分論併罰。爰審酌被告有煙毒前科二次、犯罪動
    機、目的、手段、所生之危害及犯後之態度等一切情狀，量處如主文所示之刑，
    並定應執行之刑，以示懲儆。扣案之第一級毒品海洛因一小包（淨重共零點四四
    公克），為查獲之毒品，併應依毒品危害防制條例第十八條第一項前段依法宣告
    沒收並銷燬之；扣案之針筒一支業據被告否認為其所有，參諸被告施用第一級毒
    品海洛因之方式係摻入香煙內吸食等情，所辯針筒非其所有一節，尚可採信，爰
    不宣告沒收，併此敘明。
據上論斷，應依刑事訴訟法第二百九十九條第一項前段，毒品危害防制條例第十條第
一項、第二項、第十八條第一項前段、第二十條第三項前段，刑法第十一條、第五十
六條、第五十一條第五款，判決如主文。
本案經檢察官林俞妙到庭執行職務。
中    華    民    國    八十九    年      四        月      二十六      日
                                臺灣彰化地方法院刑事第三庭
                                    法      官  吳俊螢
右正本證明與原本無異。
如不服本判決，應於送達後十日內向本院提出上訴狀(須附繕本)。
告訴人或被害人對於判決如有不服具備理由請求檢察官上訴者，其上訴期間之計算係
以檢察官收受判決正本之日期為準。
                                    法院書記官
中    華    民    國    八十一    年              月                  日


司法院資訊處製作；財團法人民間司法改革基金會備份。
